臺灣高等法院刑事判決　　　　　　　 100年度上易字第2528號
上　訴　人　臺灣新竹地方法院檢察署檢察官
被　　　告　徐萬耀
上列上訴人因被告竊盜案件，不服臺灣新竹地方法院100年度易
字第253號，中華民國100年9月30日第一審判決（起訴案號：臺
灣新竹地方法院檢察署100年度偵字第7939號），提起上訴，本
院判決如下：
    主  文
上訴駁回。
    事實及理由
一、本案經本院審理結果，認第一審以被告徐萬耀犯刑法第320
    條第1項之普通竊盜罪，判處有期徒刑一年，認事用法及量
    刑均無不當，應予維持，並引用第一審判決書記載之事實、
    證據及理由（如附件）。
二、公訴人上訴意旨略以：被告自民國78年迄今，計已犯下1件
    詐欺案件、5件搶奪案件、16件竊盜案件(含本件犯行)，足
    見被告嚴重漠視他人財產權益，且有犯罪之習慣。又被告屢
    次犯行期間均相隔甚短。其甫於100年8月9日縮刑期滿執畢
    出監，旋於同年8月18日再犯本件，益徵被告自制力薄弱，
    且無悔悟之心，顯有施以強制工作藉以矯正其犯罪習性之必
    要云云。
三、惟按保安處分係針對受處分人將來之危險性所為之處置，以
    達教化、治療之目的，為刑罰之補充制度，保安處分中之強
    制工作，旨在對嚴重職業性犯罪及欠缺正確工作觀念或無正
    常工作因而犯罪者，強制其從事勞動，學習一技之長及正確
    之謀生觀念，使其日後重返社會，能適應社會生活。然保安
    處分之措施亦含社會隔離、拘束身體自由之性質，其限制人
    民之權利，實與刑罰同，自應受比例原則之規範，使保安處
    分之宣告，與行為人所為行為之嚴重性、行為人所表現之危
    險性，及對行為人未來行為之期待性相當，司法院釋字第
    471號解釋及最高法院91年度台上字第4625號判決意旨可資
    參照。經查：被告對本案犯行坦承不諱，尚有悔悟之心，而
    被告固自78年起有搶奪、竊盜等不法行為，為數不少，但係
    分散於20餘年間。至於本件，被告辯稱：我出獄後，有去就
    業服務中心辦理登記，當天是要去新竹科學園區跟工頭接洽
    ，因為沒有交通工具，貪圖一時方便，才竊取機車代步，被
    抓的地點就是在科學園區○○道等語。而被告在新竹市竊取
    本案機車後，係於新竹縣寶山路科環路120巷前為警查獲，
    距新竹科學園區甚近，所辯尚屬可採。是以，被告竊取本案
    機車，尚非變賣或以竊盜謀生，而係藉以代步，以利應徵工
    作，惡性尚非重大，原審量處有期徒刑一年，刑責不輕，應
    已足使被告知所警惕而矯正被告之竊盜行為，且被告既已有
    心找工作，即無強制其勞動之必要。原審因認暫無以強制工
    作之必要，經合尚無不合。檢察官上訴意旨，仍執陳詞，請
    求宣告強制工作，核無理由，應予駁回。
據上論結，應依刑事訴訟法第368條，判決如主文。
本案經檢察官彭南雄到庭執行職務。
中    華    民    國  100    年    12    月    21    日
                  刑事第十七庭  審判長法  官  王炳梁
                                      法  官  黃雅芬
                                      法  官  陳世宗
以上正本證明與原本無異。
不得上訴。
                                      書記官  李佳穎
中    華    民    國   100    年    12    月    21    日
附錄：本案論罪科刑法條全文
法條：刑法第320條第1項
（普通竊盜罪、竊佔罪）
意圖為自己或第三人不法之所有，而竊取他人之動產者，為竊盜
罪，處5  年以下有期徒刑、拘役或 5 百元以下罰金。
意圖為自己或第三人不法之利益，而竊佔他人之不動產者，依前
項之規定處斷。
前二項之未遂犯罰之。